Minutes et répertoires du notaire Thibault Rémond POUMET, 10 février 1836 - 4 août 1864 (étude XIV)
Archives nationales
- Répertoire(s) de Thibault Rémond POUMET, 8 juillet 1831 - 13 juillet 1866; MC/RE/XIV/16 - MC/RE/XIV/18
  - Répertoire. 1831, 8 juillet - 1843, 20 avril, 8 juillet 1831 - 20 avril 1843; MC/RE/XIV/16
    - Inventaire après décès de Charlotte-Hyacinthe, maîtresse de pension, rue Monsieur, n° 13, le 7 décembre 1843., 23 février 1843
      inventaire après décès; Monsieur (rue); Oller, Charlotte-Hyacinthe; directeur d'établissement d'enseignement
    - Inventaire après décès de Jeanne-Joséphine Boyer, épouse de Charles de Chappe, à Macon, le 14 février 1843., 8 mars 1843
      inventaire après décès; Mâcon (Saône-et-Loire); Boyer, Jeanne-Joséphine; Choppe, Charles de
    - Inventaire après décès de Marie-Angélique Balley, veuve de Charles Ventteclaye, à Boulogne, le 7 mars 1843., 13 mars 1843
      inventaire après décès; Boulogne-Billancourt (Hauts-de-Seine); Balley, Marie-Angélique; Ventteclaye, Charles
    - Inventaire après décès de Edmée-François Brevielle, épouse de Pierre-Sébastien-Théophile Mongeon, concierge, rue du Pot-de-Fer, n° 12., 17 mars 1843
      inventaire après décès; Pot-de-Fer (rue du); Brevielle, Edmée-François; Mongeon, Pierre-Sébastien-Théophile; concierge
    - Inventaire après décès de Françoise-Thérèse-Renée Vauguyon, épouse de Alexandre-Jean Lafitte., 27 mars 1843
      inventaire après décès; Vauguyon, Françoise-Thérèse-Renée; Lafitte, Alexandre-Jean
  - Répertoire. 1843, 20 avril - 1855, 23 février, 20 avril 1843 - 23 février 1855; MC/RE/XIV/17
    - Inventaire après décès de Christine-Anna-Augusta Siemsen, veuve de Jean-Bernard Chler, rentière, boulevard Saint-Denis, n° 24., 4 juin 1843
      inventaire après décès; Saint-Denis (boulevard); Siemsen, Christine-Anne-Augusta; Chler, Jean-Bernard
    - Inventaire après décès de Claude-Marin Arson, rentier, rue de Bourgogne, n° 28, le 1er juillet 1843., 8 juin 1843
      inventaire après décès; Bourgogne (rue de); Arson, Claude-Marin
    - Inventaire après décès de Etienne Tuyau, concierge du garde meuble de la couronne, rue du Faubourg Poissonnière, n° 23, le 4 juin 1843., 12 juin 1843
      inventaire après décès; Faubourg-Poissonnière (rue du); Tuyau, Etienne; concierge
    - Inventaire après décès de Pierre-Philippe Thomire, ancien fabricant de bronzes, rue de la Chaussée d'Antin, n° 51, le 9 juin 1843., 28 juin 1843
      inventaire après décès; Chaussée-d'Antin (rue de la); Thomire, Pierre-Philippe; forgeron
    - Inventaire après décès de Julie-Scolastique Pecqueult, rentière, rue des Marais, n° 35., 18 août 1843
      inventaire après décès; Marais (rue des); Pecqueult, Julie-Scolastique
    - Inventaire après décès de Etienne Grivel, rue de Picpus, n° 16., 9 septembre 1843
      inventaire après décès; Picpus (rue de); Grivel, Etienne
    - Inventaire après décès de Victoire-Adélaïde Manot, épouse de Fidèle Vetter, tailleur, rue Neuve Saint-Marc, n° 6., 11 septembre 1843
      inventaire après décès; Neuve-Saint-Marc (rue); Manot, Victoire-Adélaïde; Vetter, Fidèle; tailleur d'habits
    - Inventaire après décès de Jacques Morel, limonadier, rue Montmartre, n° 164., 18 décembre 1843
      inventaire après décès; Montmartre (rue); Morel, Jacques; restaurateur
    - Inventaire après décès de Julien-Michel Gué, artiste peintre, chevalier de la légion d'honneur, le 13 décembre 1843, rue Saint-Lazare, n° 34., 6 janvier 1844
      inventaire après décès; Saint-Lazare (rue); Gué, Julien-Michel; peintre; artiste
    - Inventaire après décès de Elisabeth-Adélaïde Dumoustier, veuve de Jacques-César Lagrive, rue du Sentier, n° 24., 21 février 1844
      inventaire après décès; Bernardins (rue des); Dumoustier, Elisabeth-Adélaïde; Lagrive, Jacques-César
    - Inventaire après décès de Louis-Bernard Allain, demeurant à Ivry, en la maison de santé de Mr le docteur Metivie., 9 mars 1844
      inventaire après décès; Ivry-sur-Seine (Val-de-Marne); Allain, Louis-Bernard
    - Inventaire après décès de Alexandre-Jean Lafitte, propriétaire, rue Neuve des Bons Enfants, n° 37., 15 mai 1844
      inventaire après décès; Neuve-des-Bons-Enfants (rue); Lafitte, Alexandre-Jean
    - Inventaire après décès de Julien-Pierre-Anne Lalande, vice amiral, rue de la Ferme des Mathurins, n° 56., 10 juillet 1844
      inventaire après décès; Ferme-des-Mathurins (rue de la); Lalande, Julien-Pierre-Anne
    - Inventaire après décès de Théodore-Louis Calmer, rue de Laroche Foucault, n° 5., 8 août 1844
      inventaire après décès; La-Rochefoucauld (rue de); Calmer, Théodore-Louis
    - Inventaire après décès de Louis-Eugène Grignon, demeurant rue Salle au Comte, n° 10 bis., 21 août 1844
      inventaire après décès; Salle-au-Comte (rue); Grignon, Louis-Eugène
    - Inventaire après décès de François-Marie-Désir Bréant, aux Batignolles, rue Saint-Louis, n° 2., 28 août 1844
      inventaire après décès; Saint-Louis (rue); Bréant, François-Marie-Désir
    - Inventaire après décès de Claude-Zacharie-Samson Clément, rue Poupée, n° 9., 31 août 1844
      inventaire après décès; Poupée (rue); Clément, Claude-Zacharie-Samson
    - Inventaire après décès de Edmé-Félix Poyers, demeurant rue Bourbon Villeneuve, n° 58., 5 septembre 1844
      inventaire après décès; Bourbon-Villeneuve (rue de); Poyers, Edmé-Félix
    - Inventaire après décès de Pierre-François-René Plancher, rue Cadet, n° 3 bis., 28 septembre 1844
      inventaire après décès; Cadet (rue); Plancher, Pierre-François-René
    - Inventaire après décès de Marie-Françoise Borde, épouse de Louis Tafforeau, rue des Orties Saint-Honoré, n° 7., 30 octobre 1844
      inventaire après décès; Orties-Saint-Honoré (rue des); Borde, Marie-Françoise; Tafforeau, Louis
    - Inventaire après décès de Félicien-Joseph Duriaux, demeurant rue Saint-Lazare, n° 37., 8 novembre 1844
      inventaire après décès; Saint-Lazare (rue); Duriaux, Félicien-Joseph
    - Inventaire après décès de Marie-Françoise Phelup, veuve en 1ères noces de Guillaume-Jean-Gabriel-Gérard Ridel, et en 2èmes noces de épouse de Jean Phily, le 31 janvier 1845, rue Meslay, n° 34., 6 février 1845
      inventaire après décès; Meslay (rue); Phelup, Marie-Françoise; Philyp, Jean; Ridel, Guillaume-Jean-Gabriel-Gérard
    - Inventaire après décès de Marie-Elisabeth Martin, veuve de François-Guillaume Lechevallier, le 6 mars 1845., 8 avril 1845
      inventaire après décès; Martin, Marie-Elisabeth; Lechevallier, François-Guillaume
    - Inventaire après décès de Marie-Agnès Dupuis, épouse de Alexandre Revilliod, ,à Belleville, rue de la Mare, n° 104., 5 mai 1845
      inventaire après décès; Mare (rue de la); Dupuis, Marie-Agnès; Revilliod, Alexandre
    - Inventaire après décès de Jeanne Chevre dite d'Autreville, propriétaire, à Thiais, décédée le 23 mai., 7 juin 1845
      inventaire après décès; Thiais (Val-de-Marne); Chevre dit d'Autreville, Jeanne; Autreville, Jeanne d'
    - Inventaire après décès de Georges Voyer, rue Fontaine Molière, n° 41, le 14 juin 1845., 23 juin 1845
      inventaire après décès; Fontaine-Molière (rue de la); Voyer, Georges
    - Inventaire de la communauté existant entre Charles-Marie-François Blaise, et Adèle Grebaut, son épouse, rue du Bac, n° 68., 11 août 1845
      inventaire; Bac (rue du); Blaise, Charles-Marie-François; Grebaut, Adèle
    - Inventaire après décès de Virginie Martin, épouse de Louis-Marie-Jean Jacquer, le 7 août 1845., 14 août 1845
      inventaire après décès; Martin, Virginie; Jacquer, Louis-Marie-Jean
    - Inventaire après décès de Jacques-Anne Quentin, parqueteur, rue Neuve Saint-Jean, n° 14., 1er septembre 1845
      inventaire après décès; Neuve-Saint-Jean (rue); Quentin, Jacques-Anne
    - Inventaire après décès de Pierre-Charles Peny, rue Saint-Georges, n° 6., 3 novembre 1845
      inventaire après décès; Saint-Georges (rue); Peny, Pierre-Charles
    - Inventaire après décès de Antoine-François Lacaille, rue Neuve Saint-Roch, n° 47., 4 novembre 1845
      inventaire après décès; Neuve-Saint-Roch (rue); Lacaille, Antoine-François
    - Inventaire après décès de Jacques-Denis Leclerc, rue du Faubourg Saint-Martin, n° 18., 14 novembre 1845
      inventaire après décès; Faubourg-Saint-Martin (rue du); Leclerc, Jacques-Denis
    - Inventaire après décès de François-Emmanuel, rue du Faubourg Poissonnière, n° 124, le 5 juillet 1845., 17 novembre 1845
      inventaire après décès; Faubourg-Poissonnière (rue du); Grimaux, François-Emmanuel
    - Inventaire après décès de Jean Berger Schaeffer, le 27 décembre 1845., 2 janvier 1846
      inventaire après décès; Schaeffer Berger, Jean
    - Inventaire après décès de Bonne-Victoire-Clémence Dumoutietr, veuve de Jean-Baptiste Nadal, arrivé le 3 décembre 1845., 9 février 1846
      inventaire après décès; Dumoutier, Bonne-Victoire-Clémence; Nadal, Jean-Baptiste
    - Inventaire après décès de Joseph-Amédée Gautier, rue Coquenard, n° 46., 21 mars 1846
      inventaire après décès; Coquenard (rue); Gautier, Joseph-Amédée
    - Inventaire après décès de Jean-Baptiste-Olphée Bacoffe, rue Thiroux, n° 9, le 23 juin 1846., 30 mars 1846
      inventaire après décès; Thiroux (rue); Bacoffe, Jean-Baptiste-Olphée
    - Inventaire après décès de Jean-Baptiste Thierry, rue Godot de Mauroy, n° 16, le 7 juin 1846., 1er juillet 1846
      inventaire après décès; Godot-de-Mauroy (rue); Thierry, Jean-Baptiste
    - Inventaire après décès de Adolphe Say, négociant, boulevard extérieur de l'hôpital général, commune d'Ivry, le 4 avril 1846., 6 juillet 1846
      inventaire après décès; Ivry (ancienne commune); Hôpital (boulevard de l'); Say, Adolphe; négociant
    - Inventaire après décès de Claudine-Joséphine Zacharie, veuve de Claude-Marie Mozin, rue de Navrin, n° 17, le 17 février 1835., 7 juillet 1846
      inventaire après décès; Navarin (rue de); Zacharie, Claudine-Joséphine; Morin, Claude-Marie
    - Inventaire après décès de Adolphe-Charles Morin, à l'hospice Saint-Louis, le 25 octobre 1836., 7 juillet 1846
      inventaire après décès; Saint-Louis (hôpital); Morin, Adolphe-Charles
    - Inventaire après décès de Jeanne-Agnès-Catherine-Pauline Vauguyon, veuve de Antoine Farmond, rue de la Paix, n° 2, le 28 juillet 1846., 18 août 1846
      inventaire après décès; Paix (rue de la); Vauguyon, Jeanne-Agnès-Catherine-Pauline; Farmond, Antoine
    - Inventaire après décès de Claude Longépierre, à Gentilly, le 21 septembre 1846., 24 octobre 1846
      inventaire après décès; Gentilly (Val-de-Marne); Longépierre, Claude
    - Inventaire après décès de Marie-Victoire-Joséphine Rousseau, épouse de Antoine Tuyau, concierge, au garde meuble de la Couronne, rue du Faubourg Poissonnière, n° 23., 4 novembre 1846
      inventaire après décès; Faubourg-Poissonnière (rue du); Rousseau, Marie-Victoire-Joséphine; Tuyau, Antoine; concierge
    - Inventaire après décès de Adélaïde Thouret, épouse de Nicolas-Dominique Depinay, propriétaire, rue du Faubourg Poissonnière, n° 8, à Boissy-Saint-Léger (Val-de-Marne), le 11 juillet 1846., 27 décembre 1846
      inventaire après décès; Faubourg-Poissonnière (rue du); Thouret, Adélaïde; Depinay, Nicolas-Dominique
    - Inventaire après décès de François-Louis Pinchereau, place des Victoires, n° 5., 18 janvier 1847
      inventaire après décès; Victoires (place des); Pinchereau, François-Louis
    - Inventaire après décès de Christophe-Eugène-Félix-Bernard-Adam-Joseph Elmering, rue Rochechouart, n° 32 bis.
      inventaire après décès; Rochechouart (rue de); Elmering, Christophe-Eugène-Félix-Bernard-Adam-Joseph
    - Inventaire après décès de Pierre-Louis Cottereau, docteur médecin, rue de Provence, n° 5 bis., 3 mars 1847
      inventaire après décès; Provence (rue de); Cottereau, Pierre-Louis; docteur d'université
    - Inventaire après décès de Adélaïde-Marguerite Copinger, veuve de Luc Callaghan., 24 mars 1847
      inventaire après décès; Copinger, Adélaïde-Marguerite; Callaghan, Luc
    - Inventaire après décès de Louise-Rosalie Anfrije, veuve en 1ères noces de Antoine Pacaud, et en 2èmes noces de Nicolas-Marie Gatteaux, rue de Lille, n° 35., 12 avril 1847
      inventaire après décès; Lille (rue de); Anfrije, Louise-Rosalie; Gatteaux, Nicolas-Marie
    - Inventaire après décès de Pierre Cheuvreux, rue Neuve des Petits Champs, n° 42, le 27 décembre 1846., 29 avril 1847
      inventaire après décès; Neuve-des-Petits-Champs (rue); Cheuvreux, Pierre
    - Inventaire après décès de Bon-Pierre Dumoutier, à Pantin, rue de Montreuil, n° 29, le 16 juin 1847., 24 juin 1847
      inventaire après décès; Pantin (Seine-Saint-Denis); Dumoutier, Bon-Pierre
    - Inventaire après décès de Juliette-Urbine Liodon, veuve de Aglaé Morizot, rue de la Harpe, n° 85, le 9 juin 1847., 6 juillet 1847
      inventaire après décès; Harpe (rue de la); Liodon, Juliette-Urbine; Morizot, Aglaé
    - Inventaire après décès de Anne-Victoire Megrignon, épouse de Pierre-Claude Fermepin., 14 juillet 1847
      inventaire après décès; Megrignon, Anne-Victoire; Fermepin, Pierre-Claude
    - Inventaire après décès de Thais-Antoinette Moulin, épouse de Jules-Alexandre Savary, le 23 juin 1847., 24 juillet 1847
      inventaire après décès; Moulin, Thais-Antoinette; Savary, Jules-Alexandre
    - Inventaire après décès de Melchior-Frédéric Soulcé, à Bièvre, le 23 septembre 1847., 5 octobre 1847
      inventaire après décès; Bièvre (rue de); Soulcé, Melchior-Frédéric
    - Inventaire après décès de Barthélémy-Eugène Griolet., 16 novembre 1847
      inventaire après décès; Griolet, Barthélémy-Eugène
    - Inventaire après décès de Nicolas-Alexandre-marie Grandsire, rue de Navarin, n° 31, le 27 septembre 1847., 27 novembre 1847
      inventaire après décès; Navarin (rue de); Grandsire, Nicolas-Alexandre-Marie
    - Inventaire après décès de Angélique-Victoire Paunier, veuve de François-Emmanuel Grimaux, rue du Faubourg Poissonnière, n° 126., 27 novembre 1847
      inventaire après décès; Faubourg-Poissonnière (rue du); Paunier, Angélique-Victoire; Grimaux, François-Emmanuel
    - Inventaire après décès de Louis-François-Marie Varengue, le 6 décembre 1847., 11 janvier 1848
      inventaire après décès; Varengue, Louis-François-Marie
    - Inventaire après décès de Marie-Fançoise-Désirée Demilly, épouse de Adolphe-Martin-Alexandre Leroy, rue des Martyrs, n° 26., 12 janvier 1848
      inventaire après décès; Martyrs (rue des); Demilly, Marie-François-Désirée; Leroy, Adolphe-Martin-Alexandre
    - Inventaire après décès de Antoinette Thibault, veuve de Louis-Denis Clottereau, rue des Francs-Bourgeois, n° 7, le 22 novembre 1847., 4 février 1848
      inventaire après décès; Francs-Bourgeois (rue des); Thibault, Antoinette; Clottereau, Louis-Denis
    - Inventaire après décès de Victor Legentil, rue Cadet, n° 8, le 28 janvier 1848., 4 février 1848
      inventaire après décès; Cadet (rue); Legentil, Victor
    - Inventaire après décès de Jean-Joseph Teillac, rue de la Lune, n° 26, et retenu pour cause de démence à la maison de santé de Melle Brière de Beaumont, rue Neuve Sainte-Geneviève, n° 22., 15 février 1848
      inventaire après décès; Lune (rue de la); Neuve-Sainte-Geneviève (rue); Teillac, Jean-Joseph
    - Inventaire après décès de François-Melchior Soulié, cité Bergère, n° 5, le 4 février 1848., 19 février 1848
      inventaire après décès; Bergère (cité); Soulié, François-Melchior
    - Inventaire après décès de Gabriel-Joseph Villefort, le 21 février 1848., 10 mars 1848
      inventaire après décès; Villefort, Gabriel-Joseph
    - Inventaire après décès de Marie-Françoise Collon, veuve de Christophe-Eugène-Félix-Bernard-Adam-Joseph Elmering., 6 avril 1848
      inventaire après décès; Collon, Marie-Françoise; Elmering, Christophe-Eugène-Félix-Bernard-Adam-Joseph
    - Inventaire après décès de Woldomar-Victoire Michel, veuve de Charles-Gabriel-Jean Rousseau, rue Saint-Lazare, n° 27, le 9 avril 1848., 17 avril 1848
      inventaire après décès; Saint-Lazare (rue); Michel, Woldomar-Victoire; Rousseau, Charles-Gabriel-Jean
    - Inventaire après décès de Adélaïde-Mayaud Lagarde, épouse de Adrien-Alexandre de Gaullier Lagrandière, le 1er avril 1848., 19 avril 1848
      inventaire après décès; Mayaud Lagarde, Adélaïde; Gaullier Lagrandière, Adrien-Alexandre de
    - Inventaire après décès de François-Joseph Akermann, rue du Faubourg Poissonnière, n° 30., 17 mai 1848
      inventaire après décès; Faubourg-Poissonnière (rue du); Akermann, François
    - Inventaire après décès de Thomas-Antoine Tacendé d'Acampo, rue des Postes, n° 54, le 28 février 1848., 7 juin 1848
      inventaire après décès; Postes (rue des); Tacendé d'Ocampo, Thomas-Antoine
    - Inventaire après décès de Louis-Alexandre Debucourt, rue de Paradis Poissonnière, n° 9, le 24 mai 1848., 31 juillet 1848
      inventaire après décès; Paradis (rue de); Debucourt, Louis-Alexandre
    - Inventaire après décès de Paul-Emile-Charles-Hippolyte Seignot., 17 août 1848
      inventaire après décès; Seignot, Paul-Emile-Charles-Hippolyte
    - Inventaire après décès de Jean-Antoine Giacomini, à Montmartre, rue de l'Empereur, n° 5, le 8 août 1848., 8 novembre 1848
      inventaire après décès; Montmartre (ancienne commune); Empereur (rue de l'); Giacomini, Jean-Antoine
    - Inventaire après décès de François-Didier Duchamp, place Lafayette, n° 4, le 3 décembre 1847., 10 novembre 1848
      inventaire après décès; La-Fayette (place); Duchamp, François-Didier
    - Inventaire après décès de Jean-Armand-Edouard Lafitte, le 24 novembre 1848., 27 décembre 1848
      inventaire après décès; Lafitte, Jean-Armand-Edouard
    - Inventaire après décès de Pierre Baste, rue Poupée, n° 10, le 10 décembre 1847., 28 décembre 1848
      inventaire après décès; Poupée (rue); Baste, Pierre
    - Inventaire après décès de Henriette-Jeanne Hervet, à Versailles, le 12 février 1849., 17 février 1849
      inventaire après décès; Versailles (Yvelines); Hervet, Henriette-Jeanne
    - Inventaire après décès de Henri-Chrétien Sorg, et Marie-Flavie Froissard, son épouse, à Montmartre, les 28 novembre 1848 et le 21 février 1849., 16 mars 1849
      inventaire après décès; Montmartre (ancienne commune); Sorg, Henri-Chrétien; Froissard, Marie-Flavie
    - Inventaire après décès de Louis-Edouard Georges, et de Adèle-Sésiré Clerry, Faubourg Montmartre, n° 5., 27 juin 1849
      inventaire après décès; Montmartre (faubourg); Georges, Louis-Edouard; Clerry, Adèle-Désiré
    - Inventaire après décès de Marc-Antoine-A. Chapon Dabit, à Montpellier, le 1er juin 1849., 14 juillet 1849
      inventaire après décès; Montpellier (Hérault); Chapon Dabit, Marc-Antoine-A.
    - Inventaire après décès de Catherine Colombé, le 25 juin 1849., 11 août 1849
      inventaire après décès; Colombé, Catherine
    - Inventaire après décès de Pierre-François Binet, à Charenton, le 4 juillet 1849., 23 août 1849
      inventaire après décès; Charenton-le-Pont (Val-de-Marne); Binet, Pierre-François
    - Inventaire après décès de Abel-Eléonor Dumoutier, le 21 août 1849., 2 octobre 1849
      inventaire après décès; Dumoutier, Abel-Léonor
    - Inventaire après décès de Jean-François-Nicolas-Claude Guillaume, à Passy, le 28 juillet 1849., 16 octobre 1849
      inventaire après décès; Passy (ancienne commune); Guillaume, Jean-François-Nicolas-Claude
    - Inventaire après décès de Laurence Allier, veuve de Pierre Crouzet, le 30 avril 1849., 26 octobre 1849
      inventaire après décès; Allier, Laurence; Crouzet, Pierre
    - Inventaire après décès de Jeanne Guichard, épouse de Charles-Louis Jouanneau, rue Coquenard, n° 60, le 12 mai 1848., 2 novembre 1849
      inventaire après décès; Coquenard (rue); Guichard, Jeanne; Jouanneau, Charles-Louis
    - Inventaire après décès de Elvire-Adèle Robert, épouse d'Albin-Honoré-Marie-Charles-François-Georges Bobeuf, négociant, rue Saint-Fiacre, n° 16., 8 novembre 1849
      inventaire après décès; Saint-Fiacre (rue); Robert, Elvire-Adèle; Bobeuf, Albin-Honoré-Marie-Charles-François-Georges; négociant
    - Inventaire après décès de Joseph-Victor Bouillié, rue des Arcis, n° 9, le 17 août 1849., 14 novembre 1849
      inventaire après décès; Arcis (rue des); Bouillié, Joseph-Victor
    - Inventaire après décès de Anne Célibère, épouse de Louis Naumille, le 4 septembre 1849., 8 décembre 1849
      inventaire après décès; Célibère, Anne; Naumille, Louis
    - Inventaire après décès de Charles-Jean Gublin, le 22 décembre 1849., 31 décembre 1849 - 1849
      inventaire après décès; Gublin, Charles-Jean
    - Inventaire après décès de François-Jeanne-Irénée Runiart de Brimont, à Reims, le 6 janvier 1850., 15 février 1850
      inventaire après décès; Reims (Marne); Runiart de Brimont, François-Jean-Irénée
    - Inventaire après décès de Catherine-Etienne-Claude d'Aligre, veuve de Hilaire Rouillé de Boissy, le 27 février 1850., 6 mars 1850
      inventaire après décès; Aligre, Catherine-Etienne-Claude d'; Rouillé de Boissy, Hilaire
    - Inventaire après décès de Marie-Milanie Poussignot, épouse de Auguste-Delphine Robustel, rue de Bellefond, n° 3, le 3 avril 1850., 13 avril 1850
      inventaire après décès; Bellefond (rue de); Poussignot, Marie-Milanie; Robustel, Auguste-Delphine
    - Inventaire après décès de Joseph-Humbert Boudas, à l'Hospice Beaujon, le 26 mai 1850, rue de l'Hôtel de Ville, n° 8., 29 juin 1850
      inventaire après décès; Hôtel-de-Ville (rue de l'); Boudas, Joseph-Hulbert
    - Inventaire après décès de Sébastien Bainville, à Bruyères-le-Châtel, le 16 avril 1850., 3 août 1850
      inventaire après décès; Bainville, Sébastien
    - Inventaire après décès de Emilie-Marie-Louise Marchal, veuve de Barthélémy Villot, rentière, rue des Petites Ecuries, n° 55, décédée à Saint-Martin du Tertre, canton de Luzarche, le 24 août 1850., 13 septembre 1850
      inventaire après décès; Luzarches (Val-d'Oise); Petites-Ecuries (rue des); Saint-Martin-du-Tertre (Val-d'Oise); Marchal, Emilie-Marie-Louise; Villot, Barthélémy
    - Inventaire après décès de Virginie-Honorine Niquet, épouse de Jules Allain, aux Ternes, le 30 juillet 1850., 9 octobre 1850
      inventaire après décès; Ternes (quartier); Neuilly-sur-Seine (ancienne commune); Niquet, Virginie-Honorine; Allain, Jules
    - Inventaire de la communauté de biens ayant existé entre Jean-Baptiste Lavinée, demeurant boulevard Bonne-Nouvelle, n° 16, et Marthe Leleu, son épouse, demeurant rue du Mail, n° 3., 25 octobre 1850
      inventaire après décès; Bonne-Nouvelle (boulevard de); Mail (rue du); Lavinée, Jean-Baptiste; Leleu, Marthe
    - Proces verbal, adjudication de maison et terrains, Bercy (Paris) rue d'Orleans., 2 janvier 1851
      Attention: la cote du répertoire (de type ' MC/RE ') ne permet pas de consulter la minute de l'acte.
      Or celle-ci est rattachée matériellement à un autre acte conservé dans les minutes de ce même notaire pour la période de décembre 1850 (la date exacte de l'autre acte est mentionnée dans la colonne 'minutes' du répertoire du notaire).
      Il convient de rechercher la cote de la minute (de type ' MC/ET ') au niveau des articles (registre ou liasse) de minutes du notaire de la période chronologique ci-dessus mentionnée.
      L'accès aux images numérisées des pages du répertoire se fait au niveau de description supérieur (' Répertoire du notaire '), rubrique ' Consulter les archives numérisées associées '.
    - Prorogation, delai de remboursement de créance, 25000 f., 3 janvier 1851
      Nom, qualité: (M.) Renoult, Dominique.
      Domicile: Gazeran (Yvelines) Gueville.
      Or celle-ci est rattachée matériellement à un autre acte conservé dans les minutes de ce même notaire pour la période de juin 1847 (la date exacte de l'autre acte est mentionnée dans la colonne 'minutes' du répertoire du notaire).
    - Union de créanciers, liquidation., 3 janvier 1851
      Nom: Compagnie Des Remorqueurs Du Rhone